# CHRISTIAN STIVEN CAMACHO GALVIS

# **Desarrollador frontend**

**318** +57 (318) 689 8839

⊠chriscamacho1045@gmail.com

in /christian-camacho-galvis/

## **PERFIL**

Soy un desarrollador web con más de 2 años de experiencia en frontend y diseño de interfaz con enfoque en la experiencia de usuario (UX/UI). Estoy capacitado en Angular para el consumo de microservicios, maquetación de componentes, servicios de autenticación. He desarrollado plugins personalizados para wordpress en PHP con javascript. He participado en la creación de APIS RESTful robustas, servicios y módulos con NestJs y TypeOrm . Utilizo Git para control de versiones en plataformas como GitHub y GitLab. Además, he participado en proyectos utilizando la metodología Scrum Master, demostrando habilidades sólidas de gestión, liderazgo y trabajo en equipo.

# **EXPERIENCIA**

## Hexa Solutions S.A.S. (05/2022 - 01/2024)

**Portal web:** Encabecé el desarrollo de un portal web en WordPress, creando plugins personalizados en PHP para funcionalidades como gestión de contenido y creación de formularios. Incorporé prácticas de SEO para mejorar el posicionamiento del sitio. Gestioné planes de mejora para los puntajes de rendimiento, accesibilidad y seguridad.

Pasarela de pagos: Llevé a cabo la reestructuración de la pasarela de pagos del portal web desarrollada en Angular con integración de wompi lo cual resultó en una reducción del índice de deserción de pagos y un aumento en el volumen de recaudo por medios digitales.

**Aplicaciones web:** Contribuí a la creación de diversas aplicaciones web, incluyendo un gestor de seguimiento para el bienestar y seguridad de mascotas. También desarrollé endpoints para el backend estructurado con nestJs y su interfaz gráfica para el frontend de una plataforma para la recopilación de información empresarial mediante encuestas.

## Hyperlink S.A.S (09/2021 - 02/2022)

**Línea base:** Diseñé y construí plantillas bases modificables utilizando html, javascript con jQuery y CSS3 con Bootstrap para la implementación de portales públicos personalizables y adaptables para las necesidades específicas de los clientes primando tiempos de carga rápidos y navegación fluida.



## **HABILIDADES**

A Angular

React / React Native

NestJs

TS Typescript

Javascript Javascript

php PHP

F HTML

**E** CSS

**♦** Git

Ps Photoshop

PrimeNg

B Bootstrap

# REFERENCIAS

Diego Andrés Delgado Santos Líder de Diseño - Scrum master Hexa Solutions S.A.S

Tel: 3157203384

Maria Camila Castellanos León Webmaster Crezcamos

Tel: 3213144942

Johan David Castro Jefe de Desarrollo Hyperlink Tel: 3157989884

## Roojotech S.A.S (03/2021 - 07/2021)

Plataforma administrativa/organizacional: Desarrollé una plataforma administrativa/organizacional mediante la implementación estratégica de herramientas de Microsoft Power Platform. Esto mejoró la eficiencia y productividad de la organización a través de soluciones personalizadas y automatizadas.

# FORMACIÓN ACADÉMICA

## Estudios Universitarios (2015 - 2022)

Universidad Industrial de Santander - UIS Ingeniería de sistemas

## **Estudios Secundarios (2015)**

Colegio Cooperativo Comfenalco Bachiller académico con formación empresarial

# **LICENCIAS Y CERTIFICACIONES**

## Udemy (2024)

React Native: Aplicaciones nativas para IOS y Android

## **Udemy (2024)**

React Pro

#### **Udemy (2024)**

React: De cero a experto (Hooks y MERN)

## **Udemy (2024)**

Nest: Desarrollo backend escalable con Node

#### **Udemy (2024)**

Bases de Datos con MySql + ChatGPT y MongoDB

#### Platzi (2022)

Curso de Angular: Componentes y servicios

#### Platzi (2022)

Curso Básico de JavaScript

#### Platzi (2022)

Curso de Frontend Developer

#### Platzi (2022)

Curso de Fundamentos de Angular

#### Platzi (2022)

SCRUM FOUNDATION PROFESSIONAL CERTIFICATE

#### Ver credenciales

https://www.linkedin.com/in/christian-camacho-galvis/details/certifications/